臺灣臺中地方法院刑事判決
110年度交易字第1288號
公  訴  人  臺灣臺中地方檢察署檢察官
被      告  顏霖昇


上列被告因公共危險案件，經檢察官提起公訴（110年度偵字第2
5901號），被告於準備程序中就被訴事實為有罪之陳述，本院裁
定進行簡式審判程序，判決如下：
    主    文
顏霖昇駕駛動力交通工具而血液中酒精濃度達百分之零點零五以
上，累犯，處有期徒壹年壹月。
    犯罪事實
一、顏霖昇自民國110年4月28日12時許起至同日13時許止，在臺
    中市清水區中山路某路段之老闆住處，飲用高粱酒後，其血
    液中所含酒精濃度已達百分之0.05以上，竟不顧大眾通行之
    安全，基於酒後駕駛動力交通工具之犯意，隨即自上開地點
    騎乘車牌號碼000-000號普通重型機車上路。嗣於同日13時3
    4分許，行經臺中市清水區中華路與海濱路交岔路口，不慎
    撞及程建智所有、停放在路口旁之車牌號碼0000-00號自用
    小客貨車，致己受傷，被送往童綜合醫療社團法人童綜合醫
    院救治。經警據報到場處理，並委請前揭醫院抽血檢測其血
    液中酒精濃度值為317.1mg/dL（即百分之0.3171），始查悉
    上情。
二、案經臺中市政府警察局清水分局報請臺灣臺中地方檢察署檢
    察官偵查起訴。
    理    由
一、本案被告顏霖昇所犯為死刑、無期徒刑、最輕本刑為3年以
    上有期徒刑以外之罪，且非高等法院管轄第一審之案件，其
    於準備程序中就前揭被訴事實為有罪之陳述，經告知簡式審
    判程序之旨，並聽取其與公訴人之意見後，本院認無不得或
    不宜改依簡式審判程序進行之情事，依刑事訴訟法第273條
    之1第1項、第284條之1規定，裁定進行簡式審判程序；且依
    刑事訴訟法第273條之2及第159條第2項規定，不適用傳聞法
    則有關限制證據能力之相關規定，合先敘明。
二、上開犯罪事實，業據被告於警詢、偵查、本院準備程序及審
    理中均坦承不諱（見偵卷第27至29頁、第89至90頁，本院卷
    第41頁、第45頁），核與證人程建智於警詢時之證述相符（
    見偵卷第31至33頁）；並有員警職務報告、童綜合醫療社團
    法人童綜合醫院檢驗單、臺中市政府警察局舉發違反道路交
    通管理事件通知單影本、道路交通事故現場圖、調查報告表
    ㈠、㈡各1份及現場照片26張等在卷可參（見偵卷第25頁、第3
    5至67頁、第71頁），堪認被告上開任意性自白與事實相符
    ，足堪採信。從而，本件事證明確，被告犯行洵堪認定，應
    依法論科。
三、按刑法第185條之3所謂「動力交通工具」，係指交通工具之
    推動係以電力或引擎動力等作用者而言，其所產生之動能，
    通常大於以人力或其他動物力之交通工具，若發生碰撞，容
    易造成極大之破壞，故立法者以法律規定於人體內酒精濃度
    達一定數值時，不得駕駛動力交通工具，以維護大眾安全。
    本案被告於酒後騎乘普通重型機車上路，且經測得其血液中
    所含酒精濃度為317.1MG/DL即百分之0.3171。核被告所為，
    係犯刑法第185條之3第1項第1款之駕駛動力交通工具而血液
    中酒精濃度達百分之0.05以上罪。
四、被告前因不能安全駕駛致交通危險罪，經本院以107年度交
    易字第1632號判處有期徒刑11月確定，於109年3月15日因縮
    短刑期執行完畢出監等情，有臺灣高等法院被告前案紀錄表
    在卷可考。被告於受徒刑執行完畢後，5年以內故意再犯本
    案有期徒刑以上之罪，為累犯。而被告於本案犯行前5年內
    即係因與本案相同之不能安全駕駛罪受徒刑執行完畢，仍故
    意為本案犯罪，足見其對刑罰反應力薄弱，前所受科刑處分
    ，尚不足使被告警惕，本院認依關於累犯之規定加重其刑，
    並無過苛之情，爰依刑法第47條第1項之規定加重其刑。
五、爰以行為人之責任為基礎，審酌被告已有數次酒後駕車之前
    案紀錄（不含前開累犯加重部分），詎其猶不知警惕，無視
    於政府大力宣導關於酒後駕車之相關禁令，仍於前揭時、地
    飲用酒類後，血液中所含酒精濃度已達百分之0.05以上之情
    況下，貿然騎乘普通重型機車上路，對一般往來公眾及駕駛
    人之生命、身體、財產及用路安全造成危險，法治觀念欠缺
    ，嗣因不慎撞及停放在路口旁之車輛發生交通事故而為警查
    獲，所為已生實害之犯罪危害程度，復斟酌被告經測得之血
    液所含酒精濃度高達百分之0.3171之醉態程度及犯後坦承犯
    行之態度，並衡及被告自陳之教育程度、工作、家庭生活狀
    況（見本院卷第46頁）等一切情狀，量處如主文所示之刑，
    以示懲儆。
據上論斷，應依刑事訴訟法第273條之1第1項、第299條第1項前
段，刑法第185條之3第1項第1款、第47條第1項，刑法施行法第1
條之1第1項，判決如主文。
本案經檢察官李毓珮提起公訴，檢察官陳僑舫到庭執行職務。
中　　華　　民　　國　　110 　年　　11　　月　　15　　日
                  刑事第十四庭  法　官　江健鋒
以上正本證明與原本無異。
如不服本判決，應於收受本判決後20日內向本院提出上訴書狀，
其未敘述上訴理由者，並得於提起上訴後20日內向本院補提理由
書狀（均須按他造當事人之人數附繕本）「切勿逕送上級法院」
。
                                書記官　呂偵光
中　　華　　民　　國　　110 　年　　11　　月　　15　　日

附錄本案論罪科刑法條全文：
中華民國刑法第185條之3：
駕駛動力交通工具而有下列情形之一者，處2年以下有期徒刑，
得併科20萬元以下罰金：
一、吐氣所含酒精濃度達每公升零點二五毫克或血液中酒精濃度
    達百分之零點零五以上。
二、有前款以外之其他情事足認服用酒類或其他相類之物，致不
    能安全駕駛。
三、服用毒品、麻醉藥品或其他相類之物，致不能安全駕駛。
因而致人於死者，處3年以上10年以下有期徒刑；致重傷者，處1
年以上7年以下有期徒刑。
曾犯本條或陸海空軍刑法第54條之罪，經有罪判決確定或經緩起
訴處分確定，於5年內再犯第1項之罪因而致人於死者，處無期徒
刑或5年以上有期徒刑；致重傷者，處3年以上10年以下有期徒刑
。